【裁判字號】    97,訴,48
【裁判日期】    970418
【裁判案由】    違反毒品危害防制條例
【裁判全文】
臺灣彰化地方法院刑事判決                97年度訴字第48號
公  訴  人  臺灣彰化地方法院檢察署檢察官
被      告  甲○○
上列被告因違反毒品危害防制條例案件，經檢察官提起公訴（96
年度毒偵字第5318號、第5682號、第5782號、第5967號、第5848
號、第6160號），本院依簡式審判程序判決如下：
    主  文
甲○○犯如附表所示之罪，均累犯，各處如附表所示之刑。應執
行有期徒刑參年，扣案之第一級毒品海洛因貳包（其中壹包淨重
零點壹伍公克、空包裝重零點參肆公克；另壹包淨重零點零柒公
克、空包裝重零點參捌公克）均沒收銷燬之。
    事   實
一、甲○○前於民國95年間，因贓物案件，經本院以95年度員簡
    字第264號判處有期徒刑4月，如易科罰金，以銀元300元即
    新臺幣900元折算1日確定，嗣經本院以96年度聲減字第3286
    號裁定減為有期徒刑2月，如易科罰金，以銀元300元即新臺
    幣900元折算1日確定，入監執行後，於96年9月27日執行完
    畢。另其曾於95年間，因施用毒品案件，經本院以95年度毒
    聲字第515號裁定送勒戒處所施以觀察、勒戒後，認有繼續
    施用毒品之傾向，再經本院以95年度毒聲字第700號裁定令
    入戒治處所強制戒治，於96年9月21日強制戒治執行完畢釋
    放，並由臺灣彰化地方法院檢察署檢察官以96年度戒毒偵字
    第220號為不起訴處分確定。詎其仍不知悔改，於前揭強制
    戒治執行完畢釋放後5年內，分別基於施用第一級毒品海洛
    因之犯意，各於附表編號1至3所示之時、地，以附表編號1
    至3所示之方式，施用第一級毒品海洛因各1次；另分別基於
    施用第二級毒品甲基安非他命之犯意，於附表編號4至6所示
    之時、地，以附表編號4至6所示之方式，施用第二級毒品甲
    基安非他命各1次。嗣先後於附表所示之時、地，為警查獲
    ，並扣得如附表所示之物，而查悉上情。
二、案經彰化縣警察局北斗、芳苑分局報告及臺灣彰化地方法院
    檢察署檢察官自動檢舉偵查起訴。
    理   由
一、本案被告甲○○所犯係死刑、無期徒刑、最輕本刑為3年以
    上有期徒刑以外之罪，其於準備程序就前揭被訴事實為有罪
    之陳述，經受命法官告知簡式審判程序之旨，並聽取其與公
    訴人之意見後，本院認無不得或不宜改依簡式審判程序進行
    之處，爰依刑事訴訟法第273條之1第1項、第284條之1，裁
    定本案由受命法官獨任進行簡式審判程序，合先敘明。
二、訊據被告甲○○對於上開事實坦承不諱，且被告於96年10月
    8日、同年10月16日、同年11月5日9時許為警採集之尿液，
    經送詮昕科技股份有限公司檢驗結果，均呈嗎啡及甲基安非
    他命陽性反應等情，有彰化縣警察局北斗分局委託檢驗尿液
    代號與真實姓名對照認證單、彰化縣警察局芳苑分局委託鑑
    驗尿液代號與真實姓名對照表、彰化縣警察局北斗分局溪州
    分駐所委託檢驗尿液代號與真實姓名對照認證單各1紙及詮
    昕科技股份有限公司出具之濫用藥物尿液檢驗報告3紙在卷
    可稽，此外，扣案之白粉2包，經送法務部調查局鑑驗結果
    ，均確含第一級毒品海洛因成分（其中1包淨重0.15公克，
    空包裝重0.34公克；另1包淨重0.07公克，空包裝重0.38公
    克），有該局96年11月5日調科壹字第09623076010號、96年
    11月26日調科壹字第09623080110號鑑定書各1紙在卷可稽，
    足徵被告之任意性自白與事實相符，可以採信。另被告前因
    施用毒品案件，經本院以95年度毒聲字第515號裁定送勒戒
    處所施以觀察、勒戒後，認有繼續施用毒品之傾向，再經本
    院以95年度毒聲字第700號裁定令入戒治處所強制戒治，於
    96年9月21日強制戒治執行完畢釋放，並由臺灣彰化地方法
    院檢察署檢察官以96年度戒毒偵字第220號為不起訴處分確
    定等情，有臺灣彰化地方法院檢察署刑案資料查註紀錄表、
    臺灣高等法院被告前案紀錄表各1份附卷可考，本案事證明
    確，被告於強制戒治執行完畢釋放後，5年內再犯本件施用
    第一級及第二級毒品之犯行，洵堪認定，應予依法論科。
三、查海洛因、甲基安非他命分別係毒品危害防制條例第2條第2
    項第1款、第2款所稱之第一級、第二級毒品，依法均不得持
    有、施用。故核被告甲○○所為，係犯毒品危害防制條例第
    10條第1項之施用第一級毒品罪及同條第2項之施用第二級毒
    品罪。被告為施用毒品海洛因、甲基安非他命而持有之低度
    行為，各為其施用之高度行為所吸收，均不另論罪。被告所
    犯上開3次施用第一級毒品及3次施用第二級毒品3罪間，犯
    意各別，行為互殊，應予分論併罰。被告有如事實欄所述前
    科及執行紀錄，有臺灣彰化地方法院檢察署刑案資料查註紀
    錄表、臺灣高等法院被告前案紀錄表各1份在卷可考，其於5
    年以內故意再犯本件有期徒刑以上之6罪，均為累犯，應各
    依刑法第47條第1項之規定加重其刑。爰審酌被告曾因施用
    毒品經執行強制戒治後，猶未能深切體認毒品危害己身之鉅
    ，及早謀求脫離毒害之道，反而伺機再犯，未見有何收斂、
    警惕之意，無視於毒品對於自身健康之戕害及國家對於杜絕
    毒品犯罪之禁令，自有使其接受相當時期監禁以敦化性情之
    必要，惟念及被告於本院審理時尚能坦承犯行，且施用毒品
    固戕害個人健康至深，然就他人權益之侵害仍屬有限，及其
    犯罪之動機、目的、手段、智識程度等一切情狀，分別量處
    如主文所示之刑，並定其應執行之刑，以示懲儆。扣案之第
    一級毒品海洛因2包（含與第一級毒品無從析離之包裝袋，
    其中1包淨重0.15公克、空包裝重0.34公克；另1包淨重0.07
    公克，空包裝重0.38公克），均係毒品危害防制條例第2條
    第2項第1款所定之第一級毒品，皆為違禁物，應均依同條例
    第18條第1項前段之規定，沒收銷燬之。
據上論斷，應依刑事訴訟法第273條之1第1項、第299條第1項前
段，毒品危害防制條例第10條第1項、第2項、第18條第1項前段
，刑法第11條前段、第47條第1項、第51條第5款，判決如主文。
本案經檢察官莊佳瑋到庭執行職務。
中    華    民    國    97    年    4     月    18    日
                    刑事第二庭       法  官  尚安雅
以上正本證明與原本無異。
如不服本判決，應於判決送達後10日內，向本院提出上訴書狀，
上訴書狀應「敘述具體上訴理由」，並按他造當事人之人數附繕
本。「切勿逕送上級法院」。
中    華    民    國    97    年    4    月    25     日
                                     書記官  陳文俊
附錄本案論罪科刑法條全文：
毒品危害防制條例第10條
施用第一級毒品者，處 6 月以上 5 年以下有期徒刑。
施用第二級毒品者，處 3 年以下有期徒刑。
附表：
┌─┬────┬──────┬───────┬──────────────┬────────┬─────────────┐
│編│犯罪時間│  犯罪地點  │施用毒品及其施│      查獲情形              │所犯法條        │應處之罪刑及應沒收銷毀之物│
│號│（民國）│            │用方式        │                            │                │                          │
├─┼────┼──────┼───────┼──────────────┼────────┼─────────────┤
│1 │96年10月│彰化縣溪州鄉│以將海洛因摻入│嗣於96年10月8日21時45分許， │毒品危害防制條例│甲○○施用第一級毒品，累犯│
│  │5日23時 │舊眉村中山路│香菸之方式，施│為警在彰化縣北斗鎮○○路與四│第10條第1項     │，處有期徒刑捌月。        │
│  │許      │旁          │用第一級毒品海│維路口處查獲，且經警採集張仲│                │                          │
│  │        │            │洛因1次。     │雄之尿液送驗，結果呈嗎啡及甲│                │                          │
│  │        │            │              │基安非他命陽性反應。        │                │                          │
├─┼────┼──────┼───────┼──────────────┼────────┼─────────────┤
│2 │96年10月│彰化縣社頭鄉│以將海洛因摻入│嗣於96年10月16日2時許，為警 │毒品危害防制條例│甲○○施用第一級毒品，累犯│
│  │15日23時│火車站      │香菸之方式，施│在彰化縣竹塘鄉○○路與光明路│第10條第1項     │，處有期徒刑捌月，扣案之第│
│  │許      │            │用第一級毒品海│口處查獲，並扣得第一級毒品海│                │一級毒品海洛因壹包（淨重零│
│  │        │            │洛因1次。     │洛因1包（淨重0.15公克，空包 │                │點壹伍公克，空包裝重零點│
│  │        │            │              │裝重0.34公克），且經警採集張│                │肆公克）沒收銷燬之。      │
│  │        │            │              │仲雄之尿液送驗，結果呈嗎啡及│                │                          │
│  │        │            │              │甲基安非他命陽性反應。      │                │                          │
├─┼────┼──────┼───────┼──────────────┼────────┼─────────────┤
│3 │96年11月│不詳地點    │以將海洛因摻入│嗣於96年11月4日23時40分許， │毒品危害防制條例│甲○○施用第一級毒品，累犯│
│  │4日或前3│            │香菸之方式，施│為警在彰化縣溪州鄉舊眉村中山│第10條第1項     │，處有期徒刑捌月，扣案之第│
│  │日內之某│            │用第一級毒品海│路4段387巷16號旁查獲，並扣得│                │一級毒品海洛因壹包（淨重零│
│  │時      │            │洛因1次。     │第一級毒品海洛因1包（淨重0.0│                │點零柒公克，空包裝重零點│
│  │        │            │              │7公克，空包裝重0.38公克）， │                │捌公克）沒收銷燬之。      │
│  │        │            │              │且經警採集甲○○之尿液送驗，│                │                          │
│  │        │            │              │結果呈嗎啡及甲基安非他命陽性│                │                          │
│  │        │            │              │反應。                      │                │                          │
├─┼────┼──────┼───────┼──────────────┼────────┼─────────────┤
│4 │96年10月│彰化縣溪州鄉│以將甲基安非他│同編號1。                   │毒品危害防制條例│甲○○施用第二級毒品，累犯│
│  │5日23時 │舊眉村中山路│命置於玻璃球內│                            │第10條第2項     │，處有期徒刑陸月。        │
│  │許      │旁          │加熱產生煙霧而│                            │                │                          │
│  │        │            │吸食之方式，施│                            │                │                          │
│  │        │            │用第二級毒品甲│                            │                │                          │
│  │        │            │基安非他命1次 │                            │                │                          │
│  │        │            │。            │                            │                │                          │
├─┼────┼──────┼───────┼──────────────┼────────┼─────────────┤
│5 │96年10月│彰化縣社頭鄉│以將甲基安非他│同編號2。                   │毒品危害防制條例│甲○○施用第二級毒品，累犯│
│  │15日23時│火車站      │命置於玻璃球內│                            │第10條第2項     │，處有期徒刑陸月。        │
│  │許      │            │加熱產生煙霧而│                            │                │                          │
│  │        │            │吸食之方式，施│                            │                │                          │
│  │        │            │用第二級毒品甲│                            │                │                          │
│  │        │            │基安非他命1次 │                            │                │                          │
│  │        │            │。            │                            │                │                          │
├─┼────┼──────┼───────┼──────────────┼────────┼─────────────┤
│6 │96年11月│彰化縣溪州鄉│以將甲基安非他│同編號3。                   │毒品危害防制條例│甲○○施用第二級毒品，累犯│
│  │5日9時為│舊眉村中山路│命置於玻璃球內│                            │第10條第2項     │，處有期徒刑陸月。        │
│  │警採尿往│旁          │加熱產生煙霧而│                            │                │                          │
│  │前回溯4 │            │吸食之方式，施│                            │                │                          │
│  │日內某時│            │用第二級毒品甲│                            │                │                          │
│  │        │            │基安非他命1次 │                            │                │                          │
│  │        │            │。            │                            │                │                          │
└─┴────┴──────┴───────┴──────────────┴────────┴─────────────┘


司法院資訊處製作；財團法人民間司法改革基金會備份。
